【裁判字號】    88,自,9
【裁判日期】    890901
【裁判案由】    毀損等
【裁判全文】
臺灣澎湖地方法院刑事判決                              八十八年度自字第九號
    自  訴  人  丙○○
                乙○○
    被      告  己○○
                戊○○
                丁○○
                陳菊栽
右列被告因毀損等案件，經自訴人提起自訴，本院判決如左：
    主    文
戊○○無故侵入他人住宅，處拘役貳拾日，如易科罰金以參佰元折算壹日。被訴毀損
部份無罪。
己○○、丁○○、陳菊栽均無罪。
    事    實
一、戊○○於民國八十八年八月間某日，因施作澎湖縣望安鄉東坪村發電廠修復工程
    ，不慎損及工地附近之電線桿，乃無正當理由以雙手侵入丙○○、乙○○所有之
    澎湖縣望安鄉東坪村四十號之住宅，在該屋窗框上捆綁繩索，以維持電線桿之平
    衡。嗣於八十八年八月十七日，經丙○○、乙○○發覺有異，始悉上情。
二、案經丙○○、乙○○向本院提起自訴。
    理    由
壹、有罪部分：
一、右揭犯罪事實，業據被告戊○○坦承不諱，核與自訴人指述之情節相符，並有現
    場照片二幀附卷足稽。本案事證明確，被告犯行堪予認定。
二、查自訴人仍設籍於該址，業據自訴人所供承，是該房屋仍屬自訴人之住宅。核被
    告戊○○所為，係犯刑法第三百零六條第一項無故侵入住宅罪。爰審酌被告犯罪
    之動機、手段、目的，犯罪所生之損害及犯罪後之態度等一切情狀，量處如主文
    所示之刑，並諭知易科罰金之折算標準。又被告經合法傳喚，無正當理由不到庭
    ，本院不待其陳述逕行判決。
貳、無罪部分：
一、自訴意旨略以：被告己○○、戊○○、丁○○、陳菊栽於八十八年間某日，因施
    作上開工程，基於毀損之故意，毀損上開房屋之屋簷、窗戶之玻璃，因認被告等
    均涉有共同毀損罪嫌。
二、訊據被告己○○、戊○○、丁○○、陳菊栽均堅詞否認有上開犯行，被告己○○
    辯稱：伊將工程包給戊○○施作，並不知情；被告戊○○辯稱：上開房屋自訴人
    已荒廢很久，屋簷及窗戶玻璃早就壞掉了，並非伊所弄壞；被告丁○○、陳菊栽
    則辯稱：渠等僅負責開船、燒飯，其他的事並不知情等語。
三、按犯罪事實應依證據認定之，無證據不得推定其犯罪事實。又不能證明被告犯罪
    者，應諭知無罪之判決，刑事訴訟法第一百五十四條、第三百零一條第一項分別
    定有明文。另按事實之認定，應憑證據，如未能發現相當證據，或證據不足以證
    明，自不能以推測或擬制之方法，為裁判基礎，最高法院著有四十年臺上字第八
    六號判例意旨可資參照。
四、自訴人認被告等涉有毀損犯行，無非以被告己○○曾僱用被告戊○○、丁○○、
    陳菊栽在上開房屋附近施作工程，被告己○○曾同意賠償窗戶玻璃的費用，及現
    場照片六幀為主要論據。經查：
（一）被告己○○係僱用被告戊○○、丁○○、陳菊栽在上開房屋附近施作工程，而
      被告己○○並未出現在工程現場、被告戊○○負責施工、被告丁○○、陳菊栽
      係負責開船、煮飯之情，業據被告四人分別供述一致，並據證人甲○○即東嶼
      坪派出所之警員結證屬實，應堪予以採信。負責施工之人既為被告戊○○，且
      衡諸常情，一般工程之雇主及幫忙雜事之人，均不會就施工之細節，與負責施
      工之人討論。且被告己○○根本未在現場出現、被告丁○○、陳菊栽僅負責開
      船、煮飯，是被告己○○、丁○○、陳菊栽，應與本件犯行無涉，至為顯然，
      況自訴人亦未明確舉證渠等何以涉有上開犯行。另被告己○○雖曾同意賠償窗
      戶玻璃之費用，惟其辯稱：究竟玻璃怎麼破的，伊並不清楚，伊係為息事寧人
      ，才同意賠償等語。是其雖曾同意賠償上開費用，惟尚無法據此推論上開犯行
      係其所為。
（二）被告戊○○所辯，上開房屋已荒廢很久之情，為自訴人所是認，且由現場照片
      觀之，該屋確實相當殘破，應係荒廢相當時日無疑，有現場照片足稽。而證人
      甲○○亦證稱：該屋簷看起來已壞了很久，而窗戶玻璃究竟為何人破壞，並無
      人看到，伊也不清楚，之前也曾有另一批人來施工等語。該房屋既已荒廢相當
      時日，自訴人復無法明確舉證屋簷、窗戶玻璃究為何人所破壞，是被告戊○○
      所辯，屋簷及窗戶玻璃早就壞掉，並非伊所弄壞，亦非不可能之事。
（三）綜上所述，自訴人所引之證據，均無法積極證明被告四人有上開犯行，是尚難
      遽以上開罪名相繩。此外，復查無其他積極證據足證被告等有自訴人所指之犯
      行，被告等犯行即無從證明，爰依上開說明，應諭知被告等無罪之判決。又被
      告戊○○經合法傳喚，無正當理由不到庭，本院不待其陳述逕行判決。
據上論斷，應依刑事訴訟法第三百四十三條、第二百九十九條第一項前段、第三百零
一條第一項、第三百零六條，刑法第三百零六條第一項、第四十一條，罰金罰鍰提高
標準條例第一條前段、第二條，判決如主文。
中      華      民      國      八十九      年      九      月    一    日
                              臺 灣 澎 湖 地 方 法 院 刑 事 庭
                                    法    官  李     宛     玲
右正本證明與原本無異。
如不服本判決，應於判決送達後十日內，向本院提出上訴狀（須附繕本）。
中      華      民      國    八十九    年      九      月      二      日
    書 記 官  劉     竹     苞
附錄本案論罪科刑法條全文：
刑法第三百零六條第一項：
無故侵入他人宅、建築物或附連圍繞之土地或船艦者，處一年以下有期徒刑、拘役或
三百元以下罰金。


司法院資訊處製作；財團法人民間司法改革基金會備份。
